臺灣高等法院臺中分院刑事判決　　 100年度選上訴字第1631號
上　訴　人　詹南洲
即　被　告
選任辯護人　陳漢洲律師
　　　　　　陳嘉宏律師
上列上訴人即被告因違反公職人員選舉罷免法案件，不服臺灣臺
中地方法院100年度選訴字第31號中華民國100年6月30日第一審
判決（起訴案號：臺灣臺中地方法院檢察署99年度選偵字第65號
、第112號），提起上訴，本院判決如下：
    主  文
上訴駁回。
詹南洲緩刑年（主刑處有期徒刑貳年部分），並應向公庫支付
新臺幣肆拾萬元。
    事實及理由
一、本案經本院審理結果，認第一審判決認事用法及量刑均無不
    當，應予維持，並引用第一審判決書記載之事實、證據及理
    由（如附件）。
二、本件原審審理結果，認為上訴人即被告詹南洲（下稱被告）
    有原判決犯罪事實欄所載以一行為同時對多數有投票權之人
    交付賄賂及預備交付賄賂犯行，依單純一罪論以公職人員選
    舉罷免法第99條第1項之交付賄賂罪，量處有期徒刑2年，褫
    奪公權3年，並為相關沒收之諭知。原審判決對於認定被告
    犯罪之事實已經詳為調查審酌，並說明其認定之證據及理由
    ，經核均無違證據及經驗法則，自無不合。被告在本院並未
    提出其他有利之證據或辯解，其上訴為無理由，應予駁回。
三、被告於本院準備程序及審理時已為認罪之供述，並陳稱：我
    是學校的職員退休，退休俸是1年領2次，平均1個月約新臺
    幣（下同）4萬元，我的神經叢斷裂已經3年，為治療我的病
    把積蓄都花完，請求給予緩刑，我願意捐出公益金10萬元等
    語。被告之辯護人為被告辯稱：請鈞院斟酌被告坦承犯行並
    表示悔悟，犯後態度良好，被告為公務人員退休，無任何不
    法前科，於98年7月間因發生車禍嚴重受傷，現仍右臂叢神
    經損傷，目前定期治療復健中，如因本案入監服刑，恐難以
    治療，懇請准予被告向國庫繳納適當金額，依刑法第74條規
    定宣告緩刑等語。檢察官對此陳稱：被告在警詢、偵查及原
    審都否認犯罪，到二審才認罪，雖浪費司法資源，但認罪還
    是應給予肯定，如果照原審判決執行有期徒刑2年，這2年無
    法領的退休金是90萬元，依一般易科罰金的標準，2年也要
    繳交72萬元，如果諭知緩刑，我們認為公益金的金額至少要
    50萬元，才能達到懲罰的目的等語。本院參考被告、辯護人
    及檢察官上開意見，審酌被告未曾因故意犯罪而受有期徒刑
    以上刑之宣告，有卷附臺灣高等法院被告前案紀錄表可憑（
    見本院卷第25頁），此次因一時失慮，偶罹刑典，犯後已深
    表悔意，經此偵、審程序之教訓，當能知所警惕，信無再犯
    之虞，認被告所受有期徒刑2年之宣告刑以暫不執行為適當
    ，爰依刑法第74條第1項第1款規定，諭知緩刑3年，並衡酌
    被告所為傷害民主政治，有損社會風氣，依同條第2項第4款
    規定，諭知被告應向公庫支付40萬元，以啟自新。
據上論斷，應依刑事訴訟法第368條、第373條，刑法第74條第1
項第1款、第2項第4款，判決如主文。
本案經檢察官陳銘章到庭執行職務。
中    華    民    國   100    年    9     月    13    日
                  刑事第六庭  審判長法  官  李 文 雄
                                    法  官  蔡王金全
                                    法  官  黃 小 琴
以上正本證明與原本無異。
如不服本判決應於收受送達後10日內向本院提出上訴書狀，其未
敘述上訴理由者，並得於提起上訴後10日內向本院補提理由書（
均須按他造當事人之人數附繕本）「切勿逕送上級法院」。
                                    書記官  林 元 威
中    華    民    國   100    年    9     月    13    日